臺灣宜蘭地方法院刑事判決
111年度簡上字第46號
上  訴  人
即  被  告  洪智偉


            林惠如


上列上訴人即被告因無故侵入住宅案件，不服本院中華民國111
年7月26日111年度簡字第517號第一審刑事簡易判決（原聲請簡
易判決處刑案號：111年度偵字第4667號），提起上訴，本院管
轄之第二審合議庭判決如下：
    主  文
上訴駁回。
洪智偉、林惠如均緩刑貳年，並應接受法治教育課程貳場次，緩
刑期間均付保護管束。
　　犯罪事實及理由
一、本院之審判範圍
    按上訴得明示僅就判決之刑、沒收或保安處分一部為之，刑
    事訴訟法第348條第3項定有明文，此於對於簡易判決之上訴
    ，依刑事訴訟法第455條之1第3項規定準用之。本案依上訴
    人即被告洪智偉、林惠如（下稱被告）於本院準備程序及審
    理時所述之上訴範圍，業已明示僅就原判決量處之刑上訴（
    即主張原審量刑過重，考量被告二人犯罪動機係為與告訴人
    處理債務問題，請求撤銷原判決、從輕量刑，見本院簡上卷
    第40頁、第43頁、第64頁），而未對原判決所認定之犯罪事
    實、罪名等部分聲明不服，參諸前揭說明，本院僅須就原判
    決所宣告之刑有無違法不當為審理；至於原判決就科刑以外
    之其他認定或判斷，與刑之判斷尚屬可分，且不在被告二人
    明示上訴範圍之列，即非本院所得論究。是本案就相關犯罪
    事實、證據及論罪均逕引用原判決之記載（如附件）。
二、維持原判決之理由：
　㈠被告洪智偉、林惠如上訴意旨略以：告訴人欠洪智偉新臺幣
    （下同）3萬元，案發前幾天有去找告訴人談債務問題，告
    訴人說已經請第三人拿這筆錢給洪智偉，但洪智偉一直都沒
    拿到，案發當日洪智偉遇到這個第三人，且第三人係幫告訴
    人送貨，可是告訴人卻說曾打電話給第三人，但聯絡不到第
    三人，我們覺得告訴人講的很矛盾，才跑去告訴人家裡，詢
    問告訴人是不是騙我們，請法院考量被告二人犯罪動機係為
    與告訴人處理債務問題，原審量刑實屬過重，請將原判決撤
    銷，從輕量刑等語。　
　㈡按關於刑之量定，係實體法上賦予法院得為自由裁量之事項
    ，倘其未有逾越法律所規定之範圍，或濫用其權限，即不得
    任意指摘為違法（最高法院75年台上字第7033號判決意旨參
    照）。又刑罰之量定，固屬法院自由裁量之職權行使，但仍
    應審酌刑法第57條所列各款事由及一切情狀，為酌量輕重之
    標準，並非漫無限制。在同一犯罪事實與情節，如別無其他
    加重或減輕之原因，下級審法院量定之刑，亦無過重或失輕
    之不當情形，則上級審法院對下級審法院之職權行使，原則
    上應予尊重（最高法院85年度台上字第2446號判決意旨參照
    ）。原審判決以被告洪智偉、林惠如共同犯刑法第306條第1
    項之侵入住宅罪，事證明確，酌以刑法第57條各款之事由，
    量處被告二人各拘役30日，並分別諭知易科罰金之折算標準
    。參以原審判決犯罪事實已明確記載被告二人前往告訴人住
    處目的係欲找告訴人「出面處理債務」（見本院簡上卷第6
    頁），堪認原審判決已參酌被告二人犯罪動機及目的，且所
    量處之刑度除客觀上無踰越法定刑度外，亦無量刑過重之情
    ，難認第一審簡易判決量刑有何違法或不當之情事，被告二
    人提起本件上訴，請求撤銷原判決之量刑，另為適當之判決
    ，為無理由，應予駁回。
三、末查，被告洪智偉、林惠如均未曾因故意犯罪受有期徒刑以
    上刑之宣告者等情，有臺灣高等法院被告前案紀錄表2紙在
    卷可查，被告二人仰賴抓取可作為魚飼料之福壽螺維生，處
    於弱勢經濟地位，因認告訴人收取福壽螺後賴帳，一時思慮
    不周，致犯本案罪行，惟犯後於偵查及本院審理時均已坦承
    全部犯行，雖迄今未能取得告訴人諒解，然本院認其等歷經
    本案追訴審判程序後，當知警惕而無再犯之虞，綜合上開各
    情，認對被告二人宣告之刑，均以暫不執行為適當，爰依刑
    法第74條第1項第1款規定，併予宣告緩刑2年，以啟自新。
    又為促使被告二人日後得以知曉尊重法治觀念之重要性，本
    院認就被告二人宣告緩刑部分，應另有賦予一定負擔之必要
    ，爰依刑法第74條第2項第8款規定，均諭知於緩刑期間，應
    接受法治教育2場次，併依刑法第93條第1項第2款規定，均
    諭知於緩刑期間付保護管束。
據上論斷，應依刑事訴訟法第455條之1第1項、第3項、第368 條
、第373條，刑法第74條第1項第1款、第2項第8款、第93條第1項
第2款，判決如主文。
本案經檢察官葉怡材聲請簡易判決處刑，檢察官吳舜弼到庭執行
職務。
中　　華　　民　　國　　111 　年　　12　　月　　14　　日
            刑事第三庭審判長法  官  許乃文
　　　　　　　　　　　　    法  官  劉芝毓
　　　　　　　　　　　　    法  官  游欣怡
以上正本證明與原本無異。
本判決不得上訴。
                            書記官　翁靜儀
中　　華　　民　　國　　111 　年　　12　　月　　14　　日
附件：本院111年度簡字第517號判決
臺灣宜蘭地方法院刑事簡易判決
111年度簡字第517號
聲　請　人　臺灣宜蘭地方檢察署檢察官
被　　　告　洪智偉　男　民國00年0月00日生
　　　　　　　　　　身分證統一編號：Z000000000號
　　　　　　　　　　住宜蘭縣○○鄉○○路○段000號
　　　　　　林惠如　女　民國00年0月00日生
　　　　　　　　　　身分證統一編號：Z000000000號
　　　　　　　　　　住宜蘭縣○○鄉○○路○段000號
上列被告因無故侵入住宅案件，經檢察官聲請以簡易判決處刑（
111年度偵字第4667號)，本院判決如下：
    主      文
洪智偉共同犯侵入住宅罪，處拘役參拾日，如易科罰金，以新臺
幣壹仟元折算壹日。
林惠如共同犯侵入住宅罪，處拘役參拾日，如易科罰金，以新臺
幣壹仟元折算壹日。
    事實及理由
本件犯罪事實及證據，均引用檢察官聲請簡易判決處刑書之記
  載（如附件）。
依刑事訴訟法第449條第1項前段、第3項、第454條第2項，刑法
  第28條、第306條第1項、第41條第1項前段，刑法施行法第1條
  之1第1項，逕以簡易判決處刑如主文。
如不服本判決，得自判決送達之日起20日內，向本院提起訴上
  。
本案經檢察官葉怡材聲請簡易判決處刑。
中　　華　　民　　國　　111 　年　　7 　　月　　26　　日
      　　　　　　刑事第四庭  法  官  陳錦雯
上為正本與原本相符。
　　　　　　                  書記官  吳蔚宸
中　　華　　民　　國　　111 　年　　7 　　月　　26　　日
附錄論罪科刑法條：
中華民國刑法第306條
無故侵入他人住宅、建築物或附連圍繞之土地或船艦者，處1年
以下有期徒刑、拘役或9千元以下罰金。
無故隱匿其內，或受退去之要求而仍留滯者，亦同。

附件：
臺灣宜蘭地方檢察署檢察官聲請簡易判決處刑書　
                                     111年度偵字第4667號
　　被　　　告　洪智偉　男　29歲（民國00年0月00日生）
　　　　　　　　　　　　住宜蘭縣○○鄉○○路0段000號
　　　　　　　　　　　　國民身分證統一編號：Z000000000號
　　　　　　　　林惠如　女　52歲（民國00年0月00日生）
　　　　　　　　　　　　住宜蘭縣○○鄉○○路0段000號
　　　　　　　　　　　　國民身分證統一編號：Z000000000號
上列被告等因妨害自由案件，業經偵查終結，認為宜以簡易判決
處刑，茲將犯罪事實及證據並所犯法條分敘如下：
　　　　犯罪事實
一、洪智偉、林惠如於民國111年6月10日10時55分許，前往游銘
    璋位在宜蘭縣○○鄉○○路0○00號住處，欲找游銘璋出面處理債
    務，因游銘璋拒絕與其等見面，洪智偉、林惠如竟未經游銘
    璋同意，共同基於侵入住宅之犯意聯絡，洪智偉先攀越房屋
    旁設置之鐵柵門進入後方附連圍繞之土地，林惠如則推開鐵
    柵門，2人一起走至游銘璋所在之鐵皮屋。嗣警方接獲報案
    到場處理，始悉上情。
二、案經游銘璋訴由宜蘭縣政府警察局礁溪分局報告偵辦。
　　　　證據並所犯法條
一、上揭犯罪事實，業據被告洪智偉、林惠如於警詢、偵查時坦
    承不諱，核與證人即告訴人游銘璋、證人游咪妮於警詢、偵
    查時之證述相符，且有現場蒐證照片在卷可稽，足認被告等
    之自白與事實相符，其等犯嫌應堪認定。
二、核被告等所為，係犯刑法第306條第1項之侵入住宅罪嫌。被
    告等就本件犯行有犯意聯絡與行為分擔，請依刑法第28條之規
    定，論以共同正犯。
三、依刑事訴訟法第451條第1項聲請逕以簡易判決處刑。
　　此　致
臺灣宜蘭地方法院
中　　華　　民　　國　 111　　年　　6 　　月　　28　　日
                              檢　察　官  葉怡材
本件正本證明與原本無異
中　　華　　民　　國　 111　　年　  7  　 月　   4  　日
　　　　　　　　　　　　　　　書  記  官  陳昭宇
所犯法條：
中華民國刑法第306條
無故侵入他人住宅、建築物或附連圍繞之土地或船艦者，處 1
年以下有期徒刑、拘役或 9 千元以下罰金。
無故隱匿其內，或受退去之要求而仍留滯者，亦同。

本件係依刑事訴訟法簡易程序辦理，法院簡易庭得不傳喚被告、
輔佐人、告訴人、告發人等出庭即以簡易判決處刑；被告、被害
人、告訴人、等對告訴乃論案件如已達成民事和解而要撤回告訴
或對非告訴乃論案件認有受傳喚到庭陳述意見之必要時，請即另
以書狀向簡易法庭陳述或請求傳訊。另如未和解，告訴人亦得於
未辯論終結前提起附帶民事訴訟。